【裁判字號】    97,易,312
【裁判日期】    971224
【裁判案由】    竊盜
【裁判全文】
臺灣臺東地方法院刑事判決               97年度易字第312號
公  訴  人  臺灣臺東地方法院檢察署檢察官
被      告  丙○○
上列被告因竊盜案件，經檢察官提起公訴（97年度偵字第2069號
），本院行簡式審判程序，判決如下：
    主    文
丙○○攜帶兇器踰越牆垣竊盜，累犯，處有期徒刑柒月，扣案之
老虎鉗、鉗子及十字型螺絲起子各壹把均沒收。
    犯罪事實
一、丙○○前因違反洗錢防制法案件，經臺灣板橋地方法院於民
    國93年6月28日以93年度簡字第2212號判處有期徒刑3月確定
    ，嗣於93年12月17日徒刑期滿執行完畢，又因竊盜案件，經
    同院於94年7月11日以94年度少連易字第12號判處有期徒刑1
    年2月確定，而於95年3月16日徒刑期滿執行完畢在案，詎仍
    不知悔改，於97年10月15日上午10時許，騎乘車牌號碼PTS-
    789 號普通重型機車至國防部軍備局所管領位在臺東縣卑南
    鄉○○村○○路之卑南營區外，竟意圖為自己不法之所有，
    持其所有客觀上對人之生命、身體安全構成威脅而具有危險
    性，足供作為兇器使用之老虎鉗、鉗子及十字型螺絲起子各
    1把，攀爬上開營區之圍牆而翻越之，竊取該營區內之2.0接
    戶電纜線2.9公斤、2.0白扁平線2.8公斤、室內單線3.7公斤
    、白鐵接頭及白鐵三通接頭各1只（合計價值約新臺幣3,580
    元），得手後均據為己有，迨於同日下午 2時許，其騎乘前
    揭機車裝載上開所竊得之物品甫離開該營區，旋在不遠處為
    巡邏員警當場查獲，並扣得上開老虎鉗、鉗子及十字型螺絲
    起子各1把。
二、案經臺東縣警察局臺東分局報告臺灣臺東地方法院檢察署檢
    察官偵查起訴。
    理    由
一、本案被告丙○○所犯係死刑、無期徒刑、最輕本刑為 3年以
    上有期徒刑以外之罪，亦非高等法院管轄之第一審案件，而
    被告於本院行準備程序中就被訴事實為有罪之陳述，經告知
    簡式審判程序之旨，並聽取公訴人及被告意見後，本院合議
    庭依刑事訴訟法第 273條之1第1項規定，裁定由受命法官獨
    任進行簡式審判程序，合先敘明。
二、訊據被告丙○○對上揭犯罪事實坦白承認，核與證人即國防
    部軍備局所屬負責巡管卑南營區之聘雇人員甲○○於警詢時
    所指述之被害情節相符，並有老虎鉗、鉗子及十字型螺絲起
    子各 1把扣案可資佐憑，復有臺東縣警察局臺東分局東興派
    出所刑案現場測繪圖及贓物認領保管單各 1紙、失竊現場、
    物品與工具照片 8張等件在卷可稽，足認被告自白與事實相
    符，本案事證明確，其竊盜犯行洵堪認定，應予依法論科。
三、按刑法第321條第1項第 3款之攜帶兇器竊盜罪，係以行為人
    攜帶兇器竊盜為其加重條件，此所謂兇器，其種類並無限制
    ，凡客觀上足對人之生命、身體、安全構成威脅，具有危險
    性之兇器均屬之，且祇須行竊時攜帶此種具有危險性之兇器
    為已足，並不以攜帶之初有行兇之意圖為必要，最高法院著
    有79年臺上字第5253號判例意旨可參。查扣案之老虎鉗及鉗
    子均質地堅硬，十字型螺絲起子則質硬形尖，均係金屬製品
    ，以之作為器械，客觀上足以危害他人生命、身體之安全，
    且被告亦供承其係手持上開工具剪斷、拆卸電纜線及接頭以
    竊取之，足見該等工具功能之完整，揆諸前揭判例意旨，自
    與刑法第321條第1項第 3款之構成要件相當。核被告所為，
    係犯刑法第321條第1項第3款、第2款之攜帶兇器踰越牆垣竊
    盜罪。其剪斷電纜線之行為，已結合於所犯加重竊盜之罪責
    中，應包括於竊盜行為內，不另成立毀損器物罪。又刑法第
    321條第1項所列各款為竊盜之加重條件，如犯竊盜罪兼具數
    款加重情形時，因竊盜行為祇有一個，仍祇成立一罪，不能
    認為法律競合或犯罪競合，但判決主文應將各種加重情形順
    序揭明，理由並應引用各款，俾相適應（最高法院69年臺上
    字第3945號判例意旨足參）。公訴人雖未就被告攀爬上開營
    區圍牆並翻越之之加重條件於起訴書犯罪事實欄中載明，惟
    該部分犯行既屬已敘及加重竊盜部分之加重情形之一，因竊
    盜行為僅有一個，仍祇成立一罪，本為起訴效力所及，且公
    訴人於本院審理時，業已論告本案起訴之事實同時該當於踰
    越牆垣竊盜罪，本院自應併予審理。再被告於97年10月15日
    上午10時許至同日下午 2時許間，在上開營區內竊取各式電
    纜線及接頭等物，係於密切接近之時間及同一地點實行，侵
    害同一法益，各行為之獨立性極為薄弱，且自始係出於同一
    意圖為自己不法所有之目的，依一般社會健全觀念，在時間
    差距上，難以強行分開，應視為數個舉動之接續實行，合為
    包括之一行為予以評價，屬接續犯。又被告有如犯罪事實欄
    一所載之論罪科刑及執行情形，有卷附臺灣高等法院被告前
    案紀錄表1份可按，其受有期徒刑之執行完畢後，5年以內故
    意再犯本案法定刑為有期徒刑以上之罪，為累犯，應依法加
    重其刑。爰審酌被告年值青壯，前曾因竊盜等案件入監執行
    已如上述，素行非良，出監後猶不思警惕，竟因一時貪念，
    恣意再犯本案竊盜犯行，顯見其未衷心悛悔，漠視法令禁制
    ，其行為對人民財產安全及社會秩序維護已構成相當之危害
    ，惟念及其犯後尚能坦承犯行，態度尚可，且犯罪所竊得財
    物價額非鉅，並均由警發還被害人領回，此據甲○○到庭陳
    述明確，又被告自承平日主要係從事肥料行之臨時性工作，
    負擔家計重任，而其教育程度為國中肄業，兼衡其犯罪之動
    機、手段與情節等一切情狀，量處如主文所示之刑。至扣案
    之老虎鉗、鉗子及十字型螺絲起子各 1把，皆供被告犯上開
    加重竊盜罪所用之物，且屬其所有，業據其供明在卷，均應
    依刑法第38條第1項第2款之規定宣告沒收。
據上論斷，應依刑事訴訟法第273條之1第 1項、第299條第1項前
段，刑法第321條第1項第2款、第3款、第47條第1項、第38條第1
項第2款，判決如主文。
本案經檢察官乙○○到庭執行職務
中    華    民    國    97    年    12    月    24    日
                  刑事第三庭  法  官  劉正偉
以上正本證明與原本無異。
如不服本判決應於收受送達後10日內向本院提出上訴書狀，並應
敘述具體理由；其未敘述上訴理由者，應於上訴期間屆滿後20日
內向本院補提理由書（均須按他造當事人之人數附繕本）。「切
勿逕送上級法院」。告訴人或被害人對於本判決如有不服，請書
具不服之理由狀，請求檢察官上訴者，其上訴期間之計算係以檢
察官收受判決正本之日期為準。
                              書記官  王希文
中    華    民    國    97    年    12    月    24    日
附錄論罪科刑法條全文：
中華民國刑法第321條第1項：
犯竊盜罪而有左列情形之一者，處6月以上5年以下有期徒刑：
一、於夜間侵入住宅或有人居住之建築物、船艦或隱匿其內而犯
    之者。
二、毀越門扇、牆垣或其他安全設備而犯之者。
三、攜帶兇器而犯之者。
四、結夥三人以上而犯之者。
五、乘火災、水災或其他災害之際而犯之者。
六、在車站或埠頭而犯之者。


司法院資訊處製作；財團法人民間司法改革基金會備份。
